臺灣高等法院高雄分院刑事裁定　　　　100年度交抗字第253號
抗　告　人
即受處分人　曾兆
上列抗告人因違反道路交通管理處罰條例聲明異議案件，不服臺
灣屏東地方法院中華民國100 年8 月8 日裁定（100 年度交聲字
第175 號），提起抗告，本院裁定如下：
    主  文
抗告駁回。
    理  由
一、本件抗告意旨略以：抗告人闖紅燈，被警欄下，因趕時間乃
    告訴警員可否用寄的，並告知抗告人之住址已變更，警員竟
    未予理會，並說那是監理站的事。抗告人曾在紅單( 即交通
    違規告發單) 上簽名，現紅單上抗告人之簽名已不見，且抗
    告人並未聽到警員告知該違規應到案日期云云。
二、原裁定以：
(一)、按汽車駕駛人，行經有燈光號誌管制之交岔路口闖紅燈者，
    處1,800 以上5,400 元以下罰鍰；又汽車駕駛人有第53條情
    形者，記違規點數3 點，道路交通管理處罰條例第53條第1
    項、同條例第63條第1 項分別定有明文。本件異議人曾兆卿
    於99年12月29日下午2 時25分許，騎乘車牌號碼為TB7-715
    號之普通輕型機車行經屏東縣屏東市○○路與公園東路路口
    ，有駕車行經有燈光號誌管制之交岔路口闖紅燈之違規之事
    實，有違反道路交通管理事件通知單1 份足稽，並為異議人
    所不爭執，此部分事實堪予認定。
(二)、異議人於聲明異議時辯稱：伊當時有簽名，且員警並未告知
    到案處所及日期云云。惟經原法院依職權調取本件舉發違反
    道路交通管理事件通知單（下稱舉發通知單）移送聯正本之
    舉發通知單收受通知聯者簽章欄內載明「當知應到案處所日
    期仍拒簽收」之字樣，是異議人辯稱未被告知到案日期顯與
    事實不符，為無理由。至異議人辯稱其有於舉發通知單上簽
    名，然舉發通知單採一式三聯，分別為通知聯、移送聯及存
    查聯，除「收受通知聯者簽章」欄係於移送聯上簽名並複印
    至存查聯外，其餘欄位均係於通知聯上登載並複印至移送聯
    及存查聯，觀諸本院所調取之移送聯正本「收受通知聯者簽
    章」欄上除有如上之記載外，並無任何塗改修正之痕跡；再
    者移送聯上之案號係「屏警交字第V00000000 號」，與本件
    裁決書上所載原舉發通知單號碼相符，尚非本件舉發員警事
    後另行製作之舉發通知單，從而，本件異議人上開辯解，洵
    無理由，不足採信。
(三)、至異議人復稱其並未收到紅單云云。按行為人有本條例之情
    形者，應填製舉發通知單，並於被通知人欄予以勾記，其通
    知聯依下列規定辦理：一、當場舉發者，應填記駕駛人或行
    為人姓名、性別、出生年月日、地址、身分證統一編號及車
    主姓名、地址、車牌號碼、車輛種類。被查獲之駕駛人或行
    為人為受處分人時，應於填記通知單後將通知聯交付該駕駛
    人或行為人簽名或蓋章收受之；拒絕簽章者，仍應將通知聯
    交付該駕駛人或行為人收受，並記明其事由及交付之時間；
    拒絕收受者，應告知其應到案時間及處所，並記明事由與告
    知事項，視為已收受；裁處細則第11條第1 項第1 款定有明
    文。經查，異議人於上開時、地有如上所述之交通違規情事
    ，經警當場攔停，掣單舉發，惟異議人拒絕於舉發通知單之
    「收受通知聯者簽章」欄內簽名，故舉發員警告知異議人到
    案日期、處所及其他相關規定，並於舉發通知單之應到案日
    期欄內填載應到案日期「100 年1 月13日前」，及於收受通
    知聯者簽章欄內載明「告知應到案處所日期仍拒簽收」乙節
    ，有舉發違反道路交通管理事件通知單移送聯、屏東縣政府
    警察局屏東分局中華民國100 年4 月1 日屏警分交字第1000
    008633號函各1 紙在卷可考；從而，異議人固拒絕於舉發通
    知單簽名，惟本件既為舉發員警當場攔停並掣單舉發，且於
    舉發通知單上註明「告知應到案處所日期仍拒簽收」，並告
    知其應到案時間及處所等注意事項，則依上揭規定及說明，
    應視為異議人已收受該舉發通知單而完成送達，且縱上開舉
    發通知單無異議人之簽名於其上，亦不影響本件舉發之效力
    。
三、原審因而認抗告人確有上述交通違規事實，且逾越應到案日
    期60日以上，認原處分機關即交通部公路總局高雄區監理所
    屏東監理站依據上開規定，裁處抗告人罰鍰新台幣（下同）
    2,700 元，並依道路交通管理處罰條例第63條第1 項記違規
    點數3 點，經核並無不合。抗告意旨猶執陳詞，指摘原裁定
    不當，為無理由，應予駁回。
四、據上論結，應依刑事訴訟法第412 條，裁定如主文。
中    華    民    國  100     年    10    月    7     日
                  刑事第四庭    審判長法  官  蕭權閔
                                      法  官  唐照明
                                      法  官  王憲義
以上正本證明與原本無異。
不得再抗告。
中    華    民    國  100     年    10    月    7     日
                                      書記官  黃富美